【裁判字號】    94,交易,579
【裁判日期】    950525
【裁判案由】    公共危險等
【裁判全文】
臺灣臺中地方法院刑事判決             94年度交易字第579號
公  訴  人  台灣台中地方法院檢察署檢察官
被      告  乙○○
                    國民
上列被告因公共危險等案件，經檢察官聲請簡易判決處刑（94年
度偵字第10917號、17191號），經本院豐原簡易庭認不宜簡易判
決處刑，而改依通常程序審理，經本院合議庭裁定適用簡式審判
程序，本院判決如下：
    主    文
乙○○服用酒類，不能安全駕駛動力交通工具而駕駛，處有期徒
刑貳月。又因過失傷害人，致重傷，處有期徒刑捌月。應執行有
期徒刑玖月。
    犯罪事實
一、乙○○於民國94年6月28日18時許飲酒後，已達不能安全駕
    駛動力交通工具之程度，竟仍於同日21時許起，並無駕駛執
    照，仍駕駛車牌號碼A2-2381號自小貨車，沿臺中縣豐原市
    ○○街由東往西方向行駛，於同日21時20分，行經前開路段
    與育英路閃光黃燈路口時，理應注意車輛行駛時之車前狀況
    ，並隨時採取必要之安全措施並減速慢行，以免發生碰撞之
    危險，而依當時情形，路面無障礙，又無不能注意之情事，
    竟疏未注意，且因不勝酒力致操控能力降低，撞及沿育英路
    騎乘TGY-615號機車行駛至該閃光紅燈路口，亦未注意車前
    狀況之甲○○，致甲○○受有頭部外傷合併硬腦膜外出血、
    硬腦膜下腔出血、左側遲發性腦內出血等之傷害，經送醫治
    療，目前不能行動，無法言語，成植物人狀態之重傷害。乙
    ○○肇事後，經人報案，於台中縣警察局交通隊警員張文貴
    到場時陳述肇事經過而願接受裁判，並於同日21時41分測得
    乙○○口呼氣中所含酒精濃度為每公升達0.73毫克。
二、案經被害人甲○○具狀告訴及由台中縣警察局報請台灣台中
    地方法院檢察署偵查後聲請簡易判決處刑，經改依通常程序
    審理。
    理    由
一、訊據被告乙○○對於上開無照、酒後駕車致發生車禍致被害
    人甲○○受傷導致目前植物人之犯罪事實，坦承不諱，並有
    酒精濃度測試值電腦列印章、刑法第185條之3查獲後測試觀
    察職務報告、童綜合醫院一般診斷書、道路交通事故現場圖
    、道路交通事故調查報告表（一）（二）、台中縣警察局舉
    發違反道路交通管理事件通知單各一份附卷可佐。次查依據
    交通事故調查報告表（一）（二）及現場圖分析，本件車禍
    發生之原因，係被告乙○○酒精濃度超過規定，駕駛A2-23
    81號自用小貨車行經閃光黃燈交岔路口未注意車前狀況，未
    減速慢行，為肇事主因，被害人甲○○駕駛TGY-615號輕型
    機車行經閃光紅燈交岔路口未盡注意車前狀況，為肇事次因
    。本件經送台灣省台中縣區車輛行車事故鑑定委員會鑑定結
    果，亦同此認定，有該委員會95.1.26.中縣鑑字第09555003
    73號函一份附卷可佐。被害人因本次車禍，經歷次治療，目
    前因車禍受傷導致不能行動，無法言語，成植物人狀態，有
    中山醫學大學附設醫院診斷證明書一份附卷可佐。按刑法第
    185條之3所稱「不能安全駕駛」之標準，係參考德國、美國
    對於不能安全駕駛動力交通工具之認定標準，對於酒精濃度
    呼氣已達每公升0.55毫克或血液濃度達百分之0.11以上，肇
    事率為一般正常人之10倍，認為已達「不能安全駕駛」之標
    準，此有法務部88年5月18日（88）法檢字第001669號函可
    資參照。揆諸前揭說明，本件被告於受測試時，其呼氣中所
    含酒精濃度為每公升0.73毫克，可認被告於上開時、地駕駛
    動力交通工具，顯處於「不能安全駕駛」之程度。再按汽車
    駕駛人飲酒後其吐氣所含酒精成分超過每公升0.25毫克以上
    者不得駕車，且汽車行駛時，駕駛人應注意車前狀況，並隨
    時採取必要之安全措施，道路交通安全規則第114條第2款、
    第94條第3項分別訂有明文。又依道路交通標誌標線號誌設
    置規則第211條第1項第1款規定，閃光黃燈表示警告，車輛
    應減速接近，注意安全，小心通過，被告駕駛自小貨車自應
    注意上述道路交通安全規定，且依當時情狀路面無障礙，並
    無不能注意之情事，竟疏未注意而肇事致告訴人甲○○受傷
    ，其有過失甚明。被告過失駕駛行為與告訴人所受重傷害之
    間，具有相當因果關係。本件被告所犯酒後不能安全駕駛動
    力交通工具及過失傷害之事證明確，上開犯行均堪認定。本
    案事證明確，被告請求覆議，經覆議委員函覆稱，尚須補送
    相關資料再行研議，本院審核現場圖跡證結果，認己事證明
    確，核無再覆議必要，附此明。
二、核被告乙○○所為，係犯刑法第185條之3酒醉無法安全駕駛
    動力交通工具罪、第284條第1項後段之過失致重傷罪。被告
    無照駕駛汽車、酒醉駕車致人受傷，應依道路交通管理條例
    第86條第1項規定就過失傷害部分加重其刑。被告肇事後經
    人報案，於台中縣警察局交通隊警員張文貴到場時陳述肇事
    經過而願接受裁判，有道路交通事故肇事人自首情形紀錄表
    1份附卷可佐（附於警卷內），核與自首要件相符，依刑法
    第62條前段減輕其刑，並依法先加後減之。爰審酌被告酒醉
    駕車，不顧公眾安全，過失程度為主因、被害人與有過失、
    本件車禍造成被害人重傷、被告迄今尚未與被害人達成和解
    以賠償損害及其犯後態度等一切情狀，分別量處如主文所示
    之刑，並定其應執行刑。
據上論斷，應依刑事訴訟法第452條、第273條之1第1項、第299
條第1項前段，道路交通管理處罰條例第86條第1項，刑法第185
條之3、第284條第1項後段、第62條前段、第51條第5款，罰金罰
鍰提高標準條例第1條前段，判決如主文。
本案經檢察官蔡雯娟到庭執行職務。
中    華    民    國    95    年    5     月    25    日
                    交通法庭    法  官  郭德進
上正本證明與原本無異。
如不服本判決，應於送達後十日內向本院提出上訴狀（須附繕本
），上訴於台灣高等法院台中分院。
中    華    民    國    95    年    5     月    29    日
                                書記官  陳惠玲
附錄論罪科刑法條
中華民國刑法第185條之3
服用毒品、麻醉藥品、酒類或其他相類之物，不能安全駕駛動力
交通工具而駕駛者，處一年以下有期徒刑、拘役或三萬元以下罰
金。
中華民國刑法第284條第1項
 (過失傷害罪)
因過失傷害人者，處六月以下有期徒刑、拘役或五百元以下罰金
，致重傷者，處一年以下有期徒刑、拘役或五百元以下罰金。
                                                       A


司法院資訊處製作；財團法人民間司法改革基金會備份。
